【裁判字號】    90,易,3081
【裁判日期】    901128
【裁判案由】    竊盜
【裁判全文】
臺灣臺中地方法院刑事判決                          九十年度易字第三八一號
    公  訴  人  臺灣台中地方法院檢察署檢察官
    被      告  甲○○
右列被告因竊盜案件，經檢察官提起公訴（九十年度偵字第一四五一九號），本院判
決如左：
    主  文
甲○○竊盜，處有期徒刑肆月，如易科罰金，以參佰元折算壹日。
    事  實
一、甲○○於民國九十年八月八日晚間八時許，在台中市○區○○路二二號前，見乙
    ○○所有，由其子鄭聰安使用中，停放在該處之車牌號碼ＨＫ五─七一九號機車
    （約值新台幣四萬元）上之鑰匙未取下，竟意圖為自己不法之所有，以該鑰匙開
    啟電門鎖，啟動該車引擎後，騎乘離去而留供己用。嗣於同年月十日下午四時三
    十分許，經鄭聰安在台中市○區○○○街與中山路口發現該車，甲○○則在旁欲
    開啟機車置物箱，鄭聰安遂報警而查獲上情。
二、案經台中市警察局第一分局報告台灣台中地方法院檢察署檢察官偵查起訴。
    理  由
一、訊據被告甲○○固坦承於右揭時地開啟機車置物箱後為警查獲之事實，惟矢口否
    認有竊盜之犯行，辯稱：有一姓宋之不詳名字友人將該車鑰匙交予伊，要伊開啟
    置物箱，取出放置其內之鑰匙一串，伊見員警趨近，因緊張害怕遂跑開云云。惟
    查右揭犯罪事實，業據被害人鄭聰安於警訊中指述明確；而被告對其所稱之宋姓
    友人未能提出詳實資料以供傳喚調查，尚難作為對被告有利之證據；況該車如非
    被告所竊，何以見警趨近，即迅速逃逸，益見被告畏罪情虛。此外，復有贓物認
    領保管收據一紙、機車照片一張、車輛車牌失竊作業─查獲車輛認可資料、車籍
    作業系統─查詢認可資料各一件等附卷可參，被告上開所辯，顯係事後卸責之詞
    ，不足採信。本件事證明確，被告犯行堪以認定。
二、核被告所為，係犯刑法第三百二十條第一項之竊盜罪。爰審酌被告犯罪之動機、
    目的、手段、素行、機車價值、犯罪對被害人所生不便暨犯後仍矢口否認犯行等
    一切情狀，量處如主文所示之刑，並諭知易科罰金之折算標準，以示懲儆。
據上論斷，應依刑事訴訟法第二百九十九條第一項前段，刑法第三百二十條第一項、
第四十一條第一項前段，罰金罰鍰提高標準條例第一條前段、第二條，判決如主文。
中      華      民國    九十      年     十一     月    二十八    日
                                臺灣臺中地方法院刑事第三庭
                                  審判長法  官  唐  光  義
                                        法  官  黃  峻  隆
                                        法  官  黃  炫  中
右正本證明與原本無異。
如不服本判決，應於判決送達後十日內向本院提出上訴狀，上訴於臺灣高等法院臺中
分院( 須附繕本 )。
                                        書記官
中      華      民      國    九十      年     十一     月    二十八    日
附錄論罪法條
刑法第三百二十條第一項
意圖為自己或第三人不法之所有，而竊取他人之動產者，為竊盜罪，處五年以下有期
徒刑、拘役或五百元以下罰金。
意圖為自己或第三人不法之利益，而竊佔他人之不動產者，依前項之規定處斷。
前二項之未遂犯罰之。


司法院資訊處製作；財團法人民間司法改革基金會備份。
